# 关于弃置费用预计负债变动

提问人：arshavin23 时间：2019-03-28 11:49:21
求助陈版及网友：甲公司是一家核电能源企业,30 年前建成一座核电站,其固定资产原价为 50000 万元, 2x13 年 12 月 31 日, 其账面价值为12500 万元。假定预计负债于 2x13年 12 月 31 日的现值为 20000 万元。
预计尚可使用年限为 10 年,无残值。若2x13年 12 月 31 日重新确认的预计负债的现值为 15000 万元。则：甲公司 2013 年末固定资产账面价值调整为 =12500 - (20000 - 15000) =7500万元。刚刚开始看书，问的可能比较业余，但还是厚着脸皮求助大家。不明白的是，预计负债于 2x13年12 月 31 日的现值为 20000 万元应该包含了当初计入固定资产原值的预计负债和计入财务费用的预计负债，重新确认的预计负债与 20000 万元相比减少了所以直接就调减 5000 万元的固定资产成本？为什么不是把重新确认的预计负债折现到最初一期去跟当时计入固定资产原值的那部分比较？

回答人：chenyiwei
根据《企业会计准则解释第 6 号》第一条：
一、企业因固定资产弃置费用确认的预计负债发生变动的，应当如何进行会计处理？
答：企业应当进一步规范关于固定资产弃置费用的会计核算，根据《企业会计准则第 4 号——固定资产》应用指南的规定，对固定资产的弃置费用进行会计处理。
本解释所称的弃置费用形成的预计负债在确认后，按照实际利率法计算的利息费用应当确认为财务费用；由于技术进步、法律要求或市场环境变化等原因，特定固定资产的履行弃置义务可能发生支出金额、预计弃置时点、折现率等变动而引起的预计负债变动，应按照以下原则调整该固定资产的成本：
(1)对于预计负债的减少，以该固定资产账面价值为限扣减固定资产成本。如果预计负债的减少额超过该固定资产账面价值，超出部分确认为当期损益。
(2)对于预计负债的增加，增加该固定资产的成本。
按照上述原则调整的固定资产，在资产剩余使用年限内计提折旧。一旦该固定资产的使用寿命结束，预计负债的所有后续变动应在发生时确认为损益。
这里的预计负债发生变化，是指预计的弃置费用相关支出金额、发生时间或折现率发生变化后，按该项预计负债的原实际利率（或变化后的新折现率）折现到当前资产负债表日，与该项预计负债的当前账面价值相比的变动金额。因为这是会计估计变更，所以不能追溯到最初固定资产初始确认时。
IFRIC 1 中的举例：
Common facts
IE1 An entity has a nuclear power plant and a related decommissioning liability. The nuclear power plant started operating on 1 January 2000. The plant has a useful life of 40 years. Its initial cost was CU120,0002; this included an amount for decommissioning costs of CU10,000, which represented CU70,400 in estimated cash flows payable in 40 years discounted at a risk-adjusted rate of 5 per cent. The entity’s financial year ends on 31 December. Example 1: Cost model
IE2 On 31 December 2009, the plant is 10 years old. Accumulated depreciation is CU30,000 (CU120,000 x 10/40 years). Because of the unwinding of discount (5 per cent) over the 10 years, the decommissioning liability has grown from CU10,000 to CU16,300. IE3 On 31 December 2009, the discount rate has not changed. However, the entity estimates that, as a result of technological advances, the net present value of the decommissioning liability has decreased by CU8,000. Accordingly, the entity adjusts the decommissioning liability from CU16,300 to CU8,300. On this date, the entity makes the following journal entry to reflect the change:
CUCU
Dr decommissioning liability8,000 Cr cost of asset8,000
IE4 Following this adjustment, the carrying amount of the asset is CU82,000 (CU120,000 – CU8,000 – CU30,000), which will be depreciated over the remaining 30 years of the asset’s life giving a depreciation expense for the next year of CU2,733 (CU82,000 ÷ 30). The next year’s finance cost for the unwinding of the discount will be CU415 (CU8,300 ×1439 、陈版，优先级合伙人是否有可能并表（个人理解这并非真正意义上的优先级合伙人）目录5 per cent).
IE5 If the change in the liability had resulted from a change in the discount rate, instead of a change in the estimated cash flows, the accounting for the change would have been the same but the next year’s finance cost would have reflected the new discount rate.